【裁判字號】    97,抗,309
【裁判日期】    970331
【裁判案由】    聲請減刑及定應執行刑
【裁判全文】
臺灣高等法院刑事裁定                   97年度抗字第309號
抗  告  人
即受刑  人  甲○○
                    現於臺灣士林看守所
上列抗告人因毒品等罪聲請減刑及定應執行之刑案件，不服台灣
士林地方法院中華民國96年10月26日裁定（96年度聲減字第3014
號），提起抗告，本院裁定如下：
    主  文
抗告駁回。
    理  由
一、原裁定意旨略以：受刑人甲○○於如附表所列日期犯如附表
    所示之罪，經判處如附表所示之刑確定在案。茲聲請人即受
    刑人以其附表編號1、2所示之犯罪時間，在中華民國96年4
    月24日以前，所犯如附表編號1、2所示之罪，合於減刑條件
    ，聲請予以減刑，並定其應執行之刑。爰依中華民國96年罪
    犯減刑條例第2條第1項第3款、第8條第1項、第3項、第9條
    、第10條第1項、第12條，修正前刑法第51條第5款、第41條
    第1項前段、第2項，修正前罰金罰鍰提高標準條例第2條，
    現行法規所定貨幣單位折算新台幣條例第2條，裁定甲○○
    所犯如附表編號1、2所示之罪，減刑如附表編號1、2所載，
    應執行有期徒刑8月，如易科罰金，以銀元300元即新台幣90
    0元折算1日等語。
二、抗告意旨略以：抗告人因吸食二級毒品罪被判10月，持有一
    級毒品罪被判6月，經台灣士林地方法院96年度聲減字第301
    4號裁定減刑並定其應執行刑8月，惟該2案合併定執行刑並
    未縮減刑期2個月，懇請撤銷原裁定，另為適當裁定，以安
    囚情云云。
三、按裁判確定前犯數罪者，併合處罰之，數罪併罰有2裁判以
    上者，應依刑法第51條之規定定其應執行之刑，刑法第50條
    、第53條分別定有明文；次按數罪併罰已定執行刑案件，如
    數罪均應減刑者，於減刑後另定執行刑時，宜定為原定執行
    刑之二分之一；數罪有應減刑、有不應減刑者，於減刑後另
    定執行刑時，宜在原定執行刑之刑期以下酌定其執行刑，法
    院辦理96年減刑案件應行注意事項第15點亦有明定；又對於
    定應執行刑之案件，法院所為刑之酌定，本屬自由裁量事項
    ，倘未逾法定裁量範圍，即難謂其職權之行使有違誤。依修
    正前刑法第51條第5款前段規定，宣告多數有期徒刑者，於
    刑中之最長期以上、各刑合併之刑期以下，定其刑期。另依
    刑法第10條第1項規定：稱以上、以下者，俱連本數或本刑
    計算。經查：本件抗告人所犯附表所列之罪，屬裁判確定前
    犯數罪而有二以上裁判之情形，原審就附表編號1、2之罪予
    以減刑後，依修正前刑法第51條第5款前段規定，於5月（刑
    期最長之附表編號1之罪）以上，8月（附表所列之罪減刑後
    刑期之合計）以下之範圍內，不再縮減刑度，而定應執行有
    期徒刑8月，依上開說明，於法並無違誤。本件抗告為無理
    由，應駁回之。
據上論結，應依刑事訴訟法第412條，裁定如主文。
中    華    民    國    97    年    3     月    31    日
                  刑事第十七庭  審判長法  官  趙功恆
                                      法  官  高明哲
                                      法  官  陳世宗
以上正本證明與原本無異。
不得再抗告。
                                      書記官  魏汝萍
中    華    民    國    97    年    3     月    31    日


司法院資訊處製作；財團法人民間司法改革基金會備份。
